臺灣桃園地方法院刑事判決　　　　　　　　　　　　　九十一年度易緝字第三五號
　　公　訴　人　臺灣桃園地方法院檢察署檢察官
　　被　　　告　甲○○
右列被告因違反毒品危害防制條例案件，經檢察官提起公訴（八十九年度毒偵字第二
六九三號），及臺灣新竹地方法院檢察署移送併辦（九十一年度毒偵字第六號），本
院判決如左：
    主  文
甲○○連續施用第二級毒品，處有期徒刑陸月，如易科罰金以參佰元折算壹日。扣案
之第二級毒品安非他命二包（毛重分別重：參公克、零點貳公克），合計共重參點貳
公克，沒收銷燬之；扣案之吸食器壹個沒收。
    事  實
一、甲○○曾於民國八十二年間，因違反麻醉藥品管理條例案件，經臺灣高等法院於
    八十六年六月二十九日判處有期徒刑三年，上訴於最高法院，於八十三年十月十
    二日駁回上訴確定。其後又於八十六年間再因違反麻醉藥品管理條例案件，經臺
    灣新竹地方法院於八十三年六月十日以八十三年度訴字一四一六號判處有期徒刑
    四月確定。嗣經合併定執行刑三年二月。甲○○於八十四年一月二十一日起執行
    ，於八十五年五月二十七日假釋出監。甲○○於假釋期間之八十四年間，又因違
    反麻醉藥品管理條例案件及賭博罪，經臺灣桃園地方法院於八十七年三月十九日
    以八十六年度易緝字第二九六號分別判處有期徒刑六月及罰金一千元，於八十七
    年五月七日送監執行，其上開假釋並遭撤銷，八十八年四月二日起接續執行殘刑
    一年八月十日。嗣於八十七年間又因違反電信法案件，經臺灣高等法院於八十八
    年六月三日以八十八年度上易字第一二五七號判處有期徒刑三月確定。於八十九
    年三月十六日假釋付保護管束。其後於九十年一月十日復撤銷其假釋，應執行殘
    刑十月一日，於九十二年十一月二十二日執行完畢（不構成累犯）。其於八十七
    年間又因施用毒品案件，送本院於八十七年七月一日裁定觀察、勒戒，期滿認其
    有繼續施用毒品之傾向，本院於八十七年八月十八日另以八十七年毒聲字第一三
    四三號裁定送強制戒治，期滿經臺灣桃園地方法院檢察署檢察官於八十八年九月
    九日以八十八年度戒偵字第七十八號為不起訴處分確定。詎甲○○仍未戒除毒癮
    ，於受不起訴處分確定後，竟基於施用第二級毒品安非他命之概括犯意，五年內
    於八十九年五月七日八時許回溯九十六小時內，在臺灣地區某不詳地點施用第二
    級毒品安非他命一次，為警於八十九年五月七日一時三十分許，在桃園縣新屋鄉
    永安村七鄰二四四之六號前查獲，並在其所駕駛之車牌號碼ＪＷ─二二五七號自
    小客車內，扣得其所有之第二級毒品安非他命一小包，毛重三公克。復於九十年
    十二月二十一日下午，在其位於桃園縣新屋鄉望間村七鄰十五間尾二之二號住處
    ，又施用第二級毒品安非他命一次，為警於當日二十二時許，在新竹縣湖口鄉湖
    口村二十六鄰羊喜窩十九號查獲，並扣得其所有之第二級毒品安非他命一包，毛
    重○點二公克，及供施用之吸食器一個。
二、案經桃園縣警察局楊梅分局報告臺灣桃園地方法院檢察署檢察官偵查起訴。
    理  由
一、訊據被告甲○○坦承於九十年十二月二十一日下午，於上開住處施用第二級毒品
    安非他命一次，及當日扣得之右述毒品均為其所有，惟矢口否認於八十九年五月
    七日八時許回溯九十六小時止內有施用第二級毒品安非他命之犯行，辯稱：並未
    施用第二級毒品，當日扣案之安非他命非其所有云云。惟查：
  （一）被告於八十九年五月七日為警查獲部分：
        被告於右揭時、地，為警查獲時所採集之尿液，經送桃園縣衛生局檢驗結果
        ，呈安非他命陽性反應，有被採尿人姓名編號對照表（參八十九年度毒偵第
        二六九三號卷第三十八頁）、桃園縣衛生局八十九年五月二十九日不法藥物
        尿液檢定書（參同上偵卷第三十九頁）各一紙在卷可憑，本院依職權再送法
        務部調查局複驗，經該局先以螢光偏極免疫分析法篩驗，再以氣相層析質譜
        儀分析法複驗結果，仍呈甲基安非他命陽性反應，有該局於八十九年十二月
        二十九日以（８９）陸（一）字第８９０９８４９６號檢驗通知書（參本院
        卷）附卷可考，依審判之經驗，當無偽陽性而造成誤判之可能，此外，查獲
        當時所扣得之安非他命一小包，毛重三公克，係在被告所駕駛之上開自小客
        車內起出，被告雖否認該扣案之安非他命非其所有，辯稱為當時同時被查獲
        之古永松所有，但業為古永松所否認（參偵卷第十頁），參酌古永松並不否
        認施用第二級毒品安非他命，殊無否認為該毒品之所有人之必要，以及當時
        查獲之處，係在被告所駕駛之車內一節推知，古永松之陳述應較可信，是扣
        案毒品為被告所有無疑。被告空言否認有施用第二級毒品安非他之犯行，為
        卸責之詞，不足採信。查甲基安非他命經口服投與後約百分之七十於二十四
        小時內自尿中排出，約百分之九十於九十六小時內自尿中排出，由於目前國
        內尿液中甲基安非他命之檢驗僅為鑑定其是否呈陽性反應尚未定其含量，且
        甲基安非他命成分之檢出與其投與方式、投與量、個人體質、採尿時間與檢
        測儀器之經密度等諸多因素有關，因此僅憑尿液中呈安非他命陽性反應，並
        無法確實推算吸食時間距採集時間之長短，唯依上開資料推斷，最長可能不
        會超過四日，業經行政院衛生署藥物食品檢驗局八十一年二月八日（八一）
        藥檢壹字第一一五六號函釋在案，是被告至少於被警採尿前九十六小時內某
        時，猶有施用第二級毒品安非他命一次之犯行堪以認定。
  （二）被告於九十年十二月二十一日為警查獲部分：
        業據被告自白不諱，且被告於右揭時、地，為警查獲時所採集之尿液，經送
        新竹市衛生局檢驗結果，呈安非他命陽性反應，有被採尿人名編號對照表（
        參九十一年度毒偵第六號卷第四十一頁）、新竹市衛生局九十年十二月二十
        七日不法藥物尿液初步篩檢報告書（參同上偵卷第四十二頁）各一紙在卷可
        憑，此外，並有安非他命一包，毛重○點二公克、吸食器一個扣案可資佐證
        ，足認被告自白與事實相符，可以採信，是被告於當日施用第二級毒品安非
        他命一次之犯行，亦可認定。
  （三）綜合上述，被告連績施用第二級毒品安非他命之犯行，洵堪認定。
二、核被告所為，係犯毒品危害防制條例第十條第二項施用第二項施用第二級毒品罪
    。被告施用第二級毒品時持有第二級毒品安非他命之低度行為應為施用之高度行
    為所吸收，不另論罪。被告先後多次犯行，時間雖非緊接，但犯罪構成要件相同
    ，且施用毒品者，本即具有慣習性，故應係基於概括犯意為之，為連續犯，以一
    罪論，應依法加重其刑。爰審酌被告經執行觀察、勒戒、戒治，猶不知悔改，仍
    有繼續施用毒品之行為，顯見其意志不堅，惟念其施用毒品係自戕之行為，尚無
    害及他人等一切情狀，量處如主文所示之刑，並諭知易科罰金之折算標準。扣案
    之第二級毒品安非他命二包，其中一包毛重三公克為被告所有，已如前述，另一
    包○點二公克，亦為被告所有，業據被告供明在卷，合計毛重三點二公克，依毒
    品危害防制條例第十八條第一項沒收銷燬之。另扣案之吸食器一個為被告所有，
    供施用毒品之用，業據被告供明在案，爰依刑法第三十八條第一項第二款宣告沒
    收。
據上論斷，應依刑事訴訟法第二百九十九條第一項前段，毒品危害防制條例第十條第
二項、第十八條第一項，刑法第十一條前段、第五十六條、第四十一條第一項前段、
第三十八條第一項第二款，罰金罰鍰提高標準條例第二條，判決如主文。
本案經檢察官錢明婉到庭執行職務。
中      華      民      國    九十一    年      四      月     三十     日
                                臺灣桃園地方法院刑事第二庭
                                    審判長法官  王  兆  飛
                                          法官  王  美  玲
                                          法官  李  桂  英
右正本證明與原本無異。
如不服本判決，應於判決送達後十日內向本院提出上訴狀( 應附繕本 )，上訴於
臺灣高等法院。
                                    書  記  官  張  淑  芬
中      華      民      國    九十一    年      四      月     三十     日
附論罪科刑依據之法條：
毒品危害防制條例第十條第第二項：
施用第二級毒品者，處三年以下有期徒刑。
